臺灣新北地方法院三重簡易庭小額民事判決
                                   111年度重小字第3173號
原      告  楊志葦  
訴訟代理人  蘇科維  
被      告  周永東  
訴訟代理人  蕭聖翰  
上列當事人間請求侵權行為損害賠償事件，本院於民國111年10
月25日言詞辯論終結，判決如下：
    主　    文
原告之訴駁回。
訴訟費用新臺幣壹仟元由原告負擔。
    事實及理由要領
一、原告起訴主張：被告周永東於民國111年4月15日16時10分許
    ，駕駛車牌號碼000-0000號之自用小客車（下稱被告車輛）
    ，行經新北市○○區○○○道000號前，因行進中緊急煞車，使原
    告所騎乘之車牌號碼000-0000號大型重型機車（下稱系爭機
    車）不慎撞擊被告車輛後車尾，致系爭機車前車頭受損，受
    有修車費用65,000元之損失。本件是因被告右邊的拖板車跨
    越被告車道逼車，被告當下前面沒有車輛，是可加速前行，
    被告當時是嚇到才緊急煞車，卻完全沒有看後視鏡，原告的
    系爭機車動力加速度煞不住才撞上去，爰依侵權行為法律關
    係，請求被告給付原告65,000元。
二、被告則辯稱：鑑定結果及初判表都認為被告無肇事責任。依
    法院當庭勘驗系爭機車行車紀錄器影像，拖板車已經跨越到
    內側車道，被告車輛理當煞車等語，並聲明：原告之訴駁回
    。
三、按當事人主張有利於己之事實者，就其事實有舉證之責任，
    民事訴訟法第277條前段定有明文。又因故意或過失，不法
    侵害他人之權利者，負損害賠償責任。故意以背於善良風俗
    之方法，加損害於他人者亦同。違反保護他人之法律，致生
    損害於他人者，負賠償責任。但能證明其行為無過失者，不
    在此限。民法第184條亦有明文。是以關於侵權行為損害賠
    償之成立，須以行為人有故意或過失為其主觀要件，並應由
    主張之人對該要件負舉證責任。原告主張被告應就本件事故
    負損害賠償責任，既為被告所否認，原告自應就此利己之事
    實負舉證之責。次按汽車在同一車道行駛時，除擬超越前車
    外，後車與前車之間應保持隨時可以煞停之距離，不得任意
    以迫近或其他方式，迫使前車讓道；汽車除遇突發狀況必須
    減速外，不得任意驟然減速、煞車或於車道中暫停。前車如
    須減速暫停，駕駛人應預先顯示燈光或手勢告知後車，後車
    駕駛人應隨時注意前車之行動；汽車行駛時，駕駛人應注意
    車前狀況及兩車並行之間隔，並隨時採取必要之安全措施，
    不得在道路上蛇行，或以其他危險方式駕車；道路交通安全
    規則第94條第1項、第2項、第3項分別定有明文。經查，本
    件事故係由原告所騎乘系爭機車自後追撞被告所駕駛車輛後
    車尾之事實，為兩造不爭執，並經本院依職權向新北市政府
    警察局蘆洲分局調取本件事故調查卷宗核閱無訛，而依被告
    於道路交通談話紀錄表所陳：我駕駛於環堤大道直行更寮方
    向行駛，經環堤大道140號減速，遭後方車輛追撞等語，及
    原告於道路交通談話紀錄表陳稱：我駕駛大型機車於環堤大
    道往更寮方向，經環堤大道140號前方有輛大卡車，我切向
    內側車道，內側前方自小客車急煞停止，發現危險距離3公
    尺等語，復參以本院當庭勘驗系爭機車行車紀錄器錄影檔之
    結果：「16：08：25之前原告機車行駛於外側車道，前方有
    拖板車亦行駛於外側車道，被告汽車則行駛於內側車道。16
    ：08：26-28原告開始切入內側車道，此時拖板車仍行駛於
    原告前方之外側車道，被告則於拖板車左後方之內側車道繼
    續往前行駛，而逐漸與外側車道之拖板車左後側車身倂行行
    駛，此時拖板車之車身則已跨越至內側車道，逼近被告汽車
    ，被告汽車後方煞車燈亮起，原告機車於內側車道自後追撞
    被告汽車」，此有本院111年10月25日言詞辯論筆錄可參，
    可知本件事故之發生，係因原告於上揭時、地騎乘系爭車輛
    行經該路段，因見前方有拖板車擋於外側車道，即向左切入
    內側車道，惟疏未注意與正行駛於內側車道之前車即被告車
    輛保持隨時可以煞停之距離，致被告車輛於遭外側車道併行
    之拖板車跨越內側車道逼車而煞車減速時，原告煞車不及直
    接追撞被告車輛後車尾，原告之駕車行為，違反道路交通安
    全規則之前揭規定，顯有過失。至被告車輛因見其右前側併
    行之拖板車持續跨越內側車道逼車而來，緊急煞車減速，以
    避免與之爭道，進而發生擦撞，應屬突發狀況下所採取之必
    要安全措施，自難認有何過失；此並有卷附新北市政府車輛
    行車事故鑑定會鑑定意見書可佐。準此，本院綜觀全部卷證
    資料，認本件事故之發生，被告並故意或無過失之侵權責任
    可言，原告主張被告應負損害賠償責任，應屬無據。
四、從而，原告依侵權行為法律關係，請求被告給付65,000元，
    為無理由，應予駁回。
五、本件事證已臻明確，兩造其餘主張陳述及所提之證據，經審
    酌均與本院前揭判斷無影響，毋庸一一論述，附此敘明。
六、訴訟費用負擔之依據：民事訴訟法第78條。
中　　華　　民  　國　　111 　年　　11　　月　　8 　　日
                  臺灣新北地方法院三重簡易庭
                      法      官  葉靜芳
以上為正本係照原本作成。
對於本件判決如有不服，應於收受送達後20日內向本院提出上訴
書狀，上訴於本院合議庭，並按他造當事人之人數附具繕本。當
事人之上訴，非以判決違背法令為理由不得為之，上訴狀應記載
上訴理由，表明下列各款事項：
（一）原判決所違背之法令及其具體內容。
（二）依訴訟資料可認為原判決有違背法令之具體事實。
如未於上訴後20日內補提合法上訴理由書，法院得逕以裁定駁回
上訴。
中　　華　　民　　國　　111 　年　　11　　月　　8 　　日
                      書  記  官  陳君偉